Minutes et répertoires du notaire Jacques FILESAC, 19 décembre 1543 - 24 novembre 1589 (étude IX)
Archives nationales
- Minutes de Jacques FILESAC, 19 décembre 1543 - 1589; MC/ET/IX/1 - MC/ET/IX/163
  - Minutes. 1586, MC/ET/IX/117
    - Inventaire après décès de René Pilier, marchand voiturier par terre, biens sis rue des Trois-Maries, près du port de l'école Saint-Germain, paroisse Saint-Germain-l'Auxerrois., 16 décembre 1586; MC/ET/IX/117; 8 f. (Première page très ef.acée).
      inventaire après décès; Trois-Maures (rue des); Pilier, René; commerçant; transporteur de marchandises
  - Minutes. 1587, MC/ET/IX/118; registre
  - Minutes. 1587, MC/ET/IX/119; registre
  - Minutes. 1587, MC/ET/IX/120
  - Minutes. 1588, MC/ET/IX/121; registre
    - Contrat de mariage entre Jehan Martin, maître tissutier rubannier, demeurant rue Saint-Denis, paroisse Saint-Nicolas des Champs, d'une part, et Jehanne Jarry, veuve, demeurant rue au Maîre, paroisse Saint-Nicolas des Champs, veuve de Jehan Orry, marchand épinglier, d'autre part., 3 janvier 1588; MC/ET/IX/121; fol. 4 (IIII)
      contrat de mariage; Maire (rue au); Saint-Denis (rue); Jarry, Jeanne; Martin, Jean; Orry, Jean; tisserand; forgeron
    - Contrat de mariage entre Nicolas Le Roy, marchand tissutier-rubannier, demeurant rue des Gravilliers, paroisse Saint-Eustache, d'une part, et Marie Lallemant, âgée de 26 ans, fille de Jean Lallemant, décédé, et de Ysabeau François, d'autre part., 6 janvier 1588; MC/ET/IX/121; fol. 7 (VII)
      contrat de mariage; Gravilliers (rue des); François, Isabeau; Lallemant, Jean; Lallemant, Marie; Le Roy, Nicolas; tisserand
    - Contrat de mariage entre Pierre Cloppin, veuf, maître cordonnier, demeurant rue des Innocents dite de Huleu, paroisse Saint-Laurent, d'une part, et Perrine Thabour, veuve, demeurant rue de la Heaumerie, paroisse Saint-Jacques de la Boucherie, veuve de Pierre Fuqueperon, maître armurier, d'autre part., 24 janvier 1588; MC/ET/IX/121; fol. 23 (XXIII)
      contrat de mariage; Heaumerie (rue de la); Innocents (rue des); Cloppin, Pierre; Fuqueperon, Pierre; Thabour, Perrine; armurier; cordonnier
    - Contrat de mariage entre Louis Gauthier, manouvrier, demeurant rue des Gravilliers, paroisse Saint-Nicolas-des-Champs, fils de Laurent Gauthier, décédé, demeurant à Epernay et de Françoise Dio, décédée, d'une part, et Jeanne Becquet, veuve, demeurant rue des Gravilliers, paroisse Saint-Nicolas-des-Champs, veuve de Nicolas Laine, tondeur en draps, d'autre part., 24 janvier 1588; MC/ET/IX/121; fol. 22 (XXII)
      Le futur, natif d'Epernay, et usant et jouissant de ses droits.
      contrat de mariage; Epernay (Marne); Gravilliers (rue des); Becquet, Jeanne; Dio, Françoise; Gauthier, Laurent; Gauthier, Louis; Laine, Nicolas; journalier; tisserand
    - Contrat de mariage entre Jean Debray, meunier, demeurant à Bobigny en France, d'une part, et Mathieue Charpin, veuve, demeurant à Pantin, veuve de Jean Lorange, meunier, d'autre part., 25 janvier 1588; MC/ET/IX/121; fol. 24 (XXIIII)
      contrat de mariage; Bobigny (Seine-Saint-Denis); Pantin (Seine-Saint-Denis); Charpin, Mathieue; Debray, Jean; Lorange, Jean; meunier
    - Contrat de mariage entre Jacques Laurens, maître menuisier, demeurant rue de la Vieille Tisseranderie, paroisse Saint-Gervais, d'une part, et Henriette Corberon, âgée de 30 ans, en l'hôtel de maître Jean Bergé, procureur en parlement, demeurant rue du Foin, fille de Guillaume Corberon, décédé, tisserand, demeurant à Hébécourt, près de Gisors et de Ysabeau Lefebure, décédée, d'autre part. E en présence de Jean CORBERON, marchand libraire à Paris, cousin germain de la future épouse., 11 février 1588; MC/ET/IX/121; fol. 38 (XXXVII)
      contrat de mariage; Gisors (Eure); Hébécourt (Eure); Foin (rue du); Tixeranderie (rue de la); Bergé, Jean; Corberon, Guillaume; Corberon, Henriette; Laurens, Jacques; Lefebure, Isabeau; Corberon, Jean; menuisier; procureur de justice (Ancien Régime); tisserand
    - Contrat de mariage entre Antoine Delamare, maître tisserand, demeurant à Saint-Laurent lez Paris, d'une part, et Adrienne de Bethune, demeurant en l'hôtel de noble homme Jehan Leconte vendeur de poisson à Paris, fille de Pierre de Bethune, décédé, demeurant à Beaumont près La Ferté Milon et de Mathurine (?), décédée, d'autre part., 16 février 1588; MC/ET/IX/121; fol. 43 (XLIII); il est signalé que le nom de la mère de la future est en blanc.
      La future, usant et jouissant de ses droits; il est signalé que le nom de la mère de la future, (en blanc).
      contrat de mariage; Saint-Laurent (paroisse); Béthune, Adrienne de; Béthune, Mathurine de; Béthune, Pierre de; Delamare, Antoine; Leconte, Jean; poissonnier; tisserand
    - Contrat de mariage entre honorable homme Nicolas Laisné, conducteur des prisonniers du Châtelet de Paris ci-devant procureur en parlement, demeurant rue de la Mortellerie, paroisse Saint-Gervais, d'une part, et Marie Menart, fille de Jean Menart, décédé, marchand de draps de soie, et de Madeleine Roynel, demeurant rue Saint-Martin, paroisse Saint-Laurent, d'autre part., 16 février 1588; MC/ET/IX/121; fol. 42 (XLII)
      La future habite chez ses beau-père et mère; la mère, stipulant pour sa fille, et, à présent, femme de Marin Legras, maître sellier lormier.
      contrat de mariage; Mortellerie (rue de la); Saint-Martin (rue); Laisné, Nicolas; Legras, Marin; Menart, Jean; Menart, Marie; Roynel, Madeleine; gardien de prison; négociant; sellier; forgeron
    - Contrat de mariage entre Jean Girard, gagne-deniers, demeurant rue au Maire, paroisse Saint-Nicolas, d'une part, et Françoise Coupillon, veuve, demeurant rue au Maire, paroisse Saint-Nicolas, veuve de Macé Potier, marchand bourrelier, demeurant à Creil, d'autre part., 17 février 1588; MC/ET/IX/121; fol. 44 (XLIIII)
      contrat de mariage; Creil (Oise); Maire (rue au); Coupillon, Françoise; Girard, Jean; Potier, Macé; sellier; journalier
    - Contrat de mariage entre honorable homme Claude Gondier, praticien, demeurant rue au Maire, paroisse Saint-Nicolas, d'une part, et Marguerite Charté, veuve, demeurant rue au Maire, veuve de Thomas Ysorré, esteufier, d'autre part., 22 février 1588; MC/ET/IX/121; fol. 48 (XLVIII)
      contrat de mariage; Maire (rue au); Charté, Marguerite; Gondier, Claude; Ysoré, Thomas; juriste
    - Contrat de mariage entre noble homme, maître Jean Aubert, Avocat en la cour de Châtelet de Paris, demeurant rue Saint-Martin à l'Enseigne des deux Boules, fils d'honorable homme, maître Jean Aubert, décédé, Notaire au Châtelet de Paris, et d'honorable femme Catherine Hemon, d'une part, et Denise Drouet, demeurant rue Saint-Martin, paroisse Saint-Leu-Saint-Gilles, fille d'honorable homme Antoine Drouet, bourgeois de Paris, décédé, marchand épicier, et d'honorable personne Geneviève Lelle, demeurant rue Saint-Martin, paroisse Saint-Leu-Saint-Gilles, d'autre part., 20 mars 1588; MC/ET/IX/121; fol. 60 (LX)
      Geneviève Lelle, stipulant pour sa fille.
      contrat de mariage; Deux Boules (enseigne des); Saint-Martin (rue); Aubert, Jean (1680-1741); Drouet, Antoine; Drouet, Denise; Hemon, Catherine; Lelle, Geneviève; avocat; notaire; commerçant
    - Vente par Roger de Rogiery, valet de chambre du roi, garde et concierge du grand jardin de Fontainebleau, à Pierre Massin, marchand papetier rue et paroisse Saint-Jacques-de-la-Boucherie, d'une maison, moulin à papier, pré et jardin, assis sur la rivière de Vaux au lieudit Normandy, avec tous ses ustensiles, arbre de vis etc., moyennant les charges, 20 écus de rente envers le seigneur et 200 écus pour Rogiery., 23 mars 1588; MC/ET/IX/121; fol. LXII
      acte de vente; Rogiéry, Roger de
    - Contrat de mariage entre François Favier, gagne-deniers, demeurant rue des Gravilliers, paroisse Saint-Nicolas, fils de Jean Favier, décédé, et de Denise Tulou, demeurant rue des Gravilliers, d'une part, et Marie Lesueur, veuve, demeurant rue Saint-Denis, paroisse Saint-Nicolas, veuve de Michel Queron, maçon, d'autre part., 27 mars 1588; MC/ET/IX/121; fol. 58 (LVIII)
      La mère du futur, à présent femme de Germain Piedou, maréchal.
      contrat de mariage; Gravilliers (rue des); Saint-Denis (rue); Favier, François; Favier, Jean; Lesueur, Marie; Piedou, Germain; Queron, Michel; Tulou, Denise; journalier; maréchal-ferrant; maçon
    - Contrat de mariage entre Claude Picoullin, bourgeois de Paris, demeurant rue au Maire, paroisse Saint-Nicolas, d'une part, et Marguerite Billou, veuve, demeurant rue Saint-Martin, paroisse Saint-Nicolas, veuve de Charles Vatel, maître brodeur, d'autre part., 13 avril 1588; MC/ET/IX/121; fol. 73 (LXXIII)
      contrat de mariage; Maire (rue au); Saint-Martin (rue); Billou, Marguerite; Picoullin, Claude; Vatel, Charles; brodeur
    - Contrat de mariage entre Antoine Thierry, vitrier, demeurant rue Saint-Antoine, paroisse Saint-Gervais, d'une part, et Louise Prevost, veuve, demeurant rue du Temple, paroisse Saint-Nicolas, veuve de Hubert Thailleur, cocher de monsieur le duc de Nevers, d'autre part., 25 avril 1588; MC/ET/IX/121; fol. 80 (IIIIXX)
      contrat de mariage; Nevers (Nièvre); Saint-Antoine (rue); Temple (rue du); Nevers, Louis de Gonzague (1539-1595, duc de); Prévost, Louise; Thailleur, Hubert; Thierry, Antoine; conducteur de véhicules; vitrier
    - Contrat de mariage entre Dimanche Tardieu, écuyer en la fauconnerie du Roi, demeurant rue des Fossés, paroisse Saint-Germain-l'Auxerrois, d'une part, et Françoise Fabry, âgée de 25 ans et plus, fille de maître Charles Fabry, décédé, procureur au Châtelet de Paris, et de Jeanne Poignant, décédée, d'autre part., 28 avril 1588; MC/ET/IX/121; fol. 85 (IIIIXX V)
      contrat de mariage; Fossés (rue des); Fabry, Charles; Fabry, Françoise; Poignant, Jeanne; Tardieu, Dimanche; procureur de justice (Ancien Régime)
    - Contrat de mariage entre Noël Dange, cuisinier, demeurant rue Frepillon, paroisse Saint-Nicolas, d'une part, et Marguerite Robert, veuve, demeurant rue Frepillon, paroisse Saint-Nicolas, veuve de B. Lemoufle, brodeur, d'autre part., 28 avril 1588; MC/ET/IX/121; fol. 86 (IIIIXX VI)
      contrat de mariage; Frépillon (rue); Dange, Noël; Lemoufle, B.; Robert, Marguerite; brodeur; cuisinier
    - Contrat de mariage entre Antoine Fresneau, veuf, maître couvreur de maisons, demeurant rue des Gravilliers, d'une part, et Nicole Thireul, demeurant rue des Gravilliers, fille de Jacques Thireul, bourgeois de Paris, décédé, et de Marguerite Pyet, demeurant dite rue des Gravilliers, d'autre part., 1er mai 1588; MC/ET/IX/121; fol. 89 (IIIIXX IX)
      La future habite chez ses beau père et mère; la mère de la future, à présent femme d'honorable homme Nicolas de Launay, marchand, bourgeois de Paris, tous deux, stipulant pour la future épouse.
      contrat de mariage; Gravilliers (rue des); Fresneau, Antoine; Launay, Nicolas de; Piet, Marguerite; Thireul, Jacques; Thireul, Nicole; couvreur; commerçant
    - Contrat de mariage entre honorable homme Simon Fournier, bourgeois de Paris, marchand, demeurant rue Saint-Martin, paroisse Saint-Nicolas, d'une part, et Nicole Lemaistre, demeurant rue des Ménétriers, paroisse Saint-Nicolas, fille de Robert Lemaistre, décédé, demeurant à Rouen et de Catherine Gomarris, décédée, d'autre part., 3 mai 1588; MC/ET/IX/121; fol. 93 (IIIIXX XIII)
      contrat de mariage; Ménétriers (rue des); Saint-Martin (rue); Rouen (Seine-Maritime); Fournier, Simon; Gomarris, Catherine; Lemaistre, Nicole; Lemaistre, Robert; commerçant
    - Contrat de mariage entre Robert Mansel, âgé de 24 ans, peignier, demeurant rue Trasnonnin, paroisse Saint-Nicolas, fils de Martin Mansel, laboureur, demeurant en la Paroisse de Saint-Amand de Thorigny, en Normandie, d'une part, et Guillemette de Bourges, veuve, demeurant rue de Trasnonnin, paroisse Saint-Nicolas, veuve de Mathieu Viel, gagne-deniers, d'autre part., 9 mai 1588; MC/ET/IX/121; fol. 96 (IIIIXX XVI)
      contrat de mariage; Transnonnain (rue); Saint-Amand (Manche); Bourges, Guillemette de; Mansel, Martin; Mansel, Robert; Viel, Mathieu; journalier; agriculteur; tabletier
    - Contrat de mariage entre noble homme Charles Paulet, secrétaire de la chambre du Roi, demeurant rue Michel Le Comte, d'une part, et Charlotte Aubin, demeurant rue Michel Le Comte, paroisse Saint-Nicolas, fille de noble homme, maître Pierre Aubin, trésorier et payeur de la compagnie de monsieur Dampville, demeurant rue Michel Le Comte, paroisse Saint-Nicolas et de dame Marthe Pean, décédée, d'autre part., 10 mai 1588; MC/ET/IX/121; fol. 99 (IIIIXX XIX)
      La future habite avec son père.
      contrat de mariage; Michel-Le-Comte (rue); Aubin, Charlotte; Aubin, Pierre; Dampville (M.); Paulet, Charles; Péan, Marthe; officier de la Chambre du roi (Ancien Régime); trésorier payeur (Ancien Régime)
    - Mariage de Jacques Héron, fils de Marc Héron, marchand apothicaire, bourgeois de Paris, et Marguerite Pavan, sa femme, demeurant avec eux, et de Catherine de Beaufort. Parmi les témoins: Gilles Héron, docteur régent en la faculté de Médecine en l'Université de Paris, oncle paternel., 29 mai 1588; MC/ET/IX/121; fol. CIIII
      contrat de mariage; Heron, Marc
    - Contrat de mariage entre Noël Peron, employé au service du Roi, d'une part, et Nicole Racynet, veuve, demeurant aux Quinze-Vingts, veuve de Charles Blancpain, frère aveugle de la maison des Quinze Vingts, d'autre part., 30 mai 1588; MC/ET/IX/121; fol. 105 (CV)
      Le futur est natif de Neufville en Beauce, près d'Orléans.
      contrat de mariage; Beauce (France); Neuville-aux-Bois (Loiret); Orléans (Loiret); Quinze-Vingt (hôpital des); Blancpain, Charles; Peron, Noël; Racinet, Nicole
    - Contrat de mariage entre Antoine Bonneuil, veuf, laboureur, demeurant à La Villette-Saint-Lazare, d'une part, et Marguerite Bonneau, veuve, demeurant à Aubervilliers, veuve de Maurice Salambier, laboureur, demeurant à Aubervilliers, d'autre part., 6 juin 1588; MC/ET/IX/121; fol. 101 (CI)
      contrat de mariage; Aubervilliers (Seine-Saint-Denis); La Villette (ancienne commune); Bonneau, Marguerite; Bonneuil, Antoine; Salambier, Maurice; agriculteur
    - Contrat de mariage entre Jean Caquevert, veuf, voiturier par terre, demeurant rue Darnetal, paroisse Saint-Laurent, d'une part, et Jeanne Gueurepin, demeurant rue Saint-Denis à l'Effigie du Roi François, là où est la plâtrière, fille de Edmond Gueurepin, décédé, maître rôtisseur, et de Agnès Ducreu, demeurant rue Saint-Denis à l'Effigie du Roi François, là où est la plâtrière, d'autre part., 11 juin 1588; MC/ET/IX/121; fol. 110 (CX)
      La future habite avec sa mère; la mère de la future, à présent veuve de Jean Caqueton, étalier boucher; la mère de la future, stipulant pour sa fille.
      contrat de mariage; Saint-Denis (rue); Roi François Ier (image du); Caqueton, Jean; Caquevert, Jean; Ducreu, Agnès; Gueurepin, Edmond; Gueurepin, Jeanne; cuisinier; transporteur de marchandises; boucher
    - Contrat de mariage entre Ambroise Nepveu, couvreur de maisons, demeurant rue au Maire, paroisse Saint-Nicolas, fils de Roger Nepveu, décédé, et de Olive Bocquet, d'une part, et Jacqueline Vachette, demeurant en l'hôtel de maître Charles Lebegue et Perrette Vachette sa femme, tante, fille de Gilles Vachette, décédé, et de Catherine Delaruelle, décédée, d'autre part., 11 juin 1588; MC/ET/IX/121; fol. 111 (CXI)
      La future, jouissant de ses droits.
      contrat de mariage; Maire (rue au); Bocquet, Olive; Delaruelle, Catherine; Lebegue, Charles; Nepveu, Ambroise; Nepveu, Roger; Vachette, Gilles; Vachette, Jacqueline; Vachette, Perette; couvreur
    - Contrat de mariage entre Thomas Bigot, maître savetier, demeurant rue de Grenelle, paroisse Saint-Eustache, fils de Jean Bigot, maître savetier, demeurant rue de Grenelle, paroisse Saint-Eustache et de Jeanne Lemoine, demeurant rue de Grenelle, paroisse Saint-Eustache, d'une part, et Cristaine Langlois, demeurant en l'hôtel d'honorable femme Marthe Crombé, veuve de noble homme Jean Contant, Avocat en parlement, demeurant rue de Montmorency, paroisse Saint-Nicolas, fille de Artus Langlois, décédé, drapier, demeurant à Veteul et de Catherine Tirepré, décédée, d'autre part., 16 juin 1588; MC/ET/IX/121; fol. 113 (CXIII)
      Le futur habite avec ses père et mère.
      contrat de mariage; Grenelle (rue de); Montmorency (rue de); Bigot, Jean; Bigot, Thomas; Contant, Jean; Crombé, Marthe; Langlois, Artus; Langlois, Cristaine; Lemoine, Jeanne; Tirepré, Catherine; avocat au parlement (Ancien Régime); tisserand; bottier
    - Contrat de mariage entre Jean Cothias, poupetier, demeurant rue Saint-Denis, paroisse Saint-Nicolas, fils de Michel Cothias, décédé, poupetier, et de Girarde Huet, d'une part, et Jeanne Baudon, veuve, demeurant rue Saint-Denis, paroisse Saint-Nicolas, veuve de Jean Dodemare, faiseur de demi-ceints d'étain, d'autre part., 22 juin 1588; MC/ET/IX/121; fol. 119 (CXIX)
      Le futur, usant et jouissant de ses droits; la mère du futur étant à présent hors de Paris.
      contrat de mariage; Saint-Denis (rue); Baudon, Jeanne; Cothias, Jean; Cothias, Michel; Dodemare, Jean; Huet, Girarde
    - Contrat de mariage entre Jacques Petit, marchand mercier, demeurant rue de la Croix, fils de Jean Petit, décédé, bonnetier, demeurant à Rouen et de Ysabeau Hilaire, d'une part, et Étiennette Lefebure, veuve, demeurant rue Guérin Boisseau, paroisse Saint-Nicolas, veuve de Jacques Morel, maître fondeur, d'autre part., 22 juin 1588; MC/ET/IX/121; fol. 118 (CXVIII)
      Le futur, natif de Rouen; le futur, jouissant de ses droits; le futur habite chez monsieur Eglo, ledit sieur Eglo, marchand mercier et ouvrier en la monnaie de Paris.
      contrat de mariage; Croix (rue de la); Guérin-Boisseau (rue); Rouen (Seine-Maritime); Hilaire, Isabeau; Lefebure, Etiennette; Morel, Jacques; Petit, Jacques; Petit, Jean; fabricant d'accessoires vestimentaires; fondeur; commerçant; monnayeur
    - Contrat de mariage entre noble homme, maître Henry Lebegue, contrôleur des deniers communs d'octroi en la ville de Reims, demeurant rue de Grenelle, paroisse Saint-Eustache, d'une part, et Élisabeth Leconte, demeurant rue Michel le Comte, paroisse Saint-Nicolas, fille d'honorable homme Martin Leconte, bourgeois de Paris, décédé, et d'honorable femme Catherine Demaret, demeurant rue Michel le Comte, paroisse Saint-Nicolas, d'autre part., 18 juillet 1588; MC/ET/IX/121; fol. 127 (VIXX VII)
      La future habite avec sa mère; la mère de la future, stipulant pour sa fille.
      contrat de mariage; Grenelle (rue de); Michel-Le-Comte (rue); Reims (Marne); Demaret, Catherine; Lebegue, Henri; Leconte, Elisabeth; Leconte, Martin; contrôleur (Ancien Régime)
    - Contrat de mariage entre Jean Morisse, tisserand en toile, demeurant à Saint-Laurent-les-Paris, fils de Guillaume Morisse, décédé, et de Thoinette Raucorse, décédée, d'une part, et Claude Guyart, demeurant à Saint-Laurent-les-Paris, fille de Jean Guyart, décédé, et de Charlotte Chene, demeurant à Saint-Laurent-les-Paris, d'autre part., 22 juillet 1588; MC/ET/IX/121; fol. 128 (VIXX VIII)
      Le futur, natif de Gaulle Fontaine, diocèse de Macôn, et usant et jouissant de ses droits; la mère, stipulant pour sa fille.
      contrat de mariage; Saint-Laurent (paroisse); Chene, Charlotte; Guyart, Claude; Guyart, Jean; Morisse, Guillaume; Morisse, Jean; Raucorse, Thoinette; tisserand
    - Contrat de mariage entre Jean Malassis, patenôtrier boutonnier en émail, demeurant rue des Gravilliers, paroisse Saint-Nicolas, fils de Nicolas Malassis, décédé, demeurant à Tardais et de Rauline (?), décédée, d'une part, et Jeanne Leconte, demeurant à Saint-Germain des Prés, fille de Jean Leconte, décédé, archer de la Garde du Corps du Roi, et de Françoise Foircy, décédée, d'autre part., 24 juillet 1588; MC/ET/IX/121; fol. 131 (VIXX XI); le nom de la mère du futur est laissé en blanc
      Le futur, natif de Tardais près La Ferté-Vidame; la future, usant et jouissant de ses droits; le nom de la mère du futur est laissé en blanc.
      Précisions sur les lieux: Senonches (Eure-et-Loir)--Tardais
      contrat de mariage; Gravilliers (rue des); Saint-Germain-des-Prés (hameau); Senonches (Eure-et-Loir); Foircy, Françoise; Leconte, Jean; Leconte, Jeanne; Malassis, Jean; Malassis, Nicolas; officier de la maison militaire du roi (Ancien Régime); tabletier
    - Contrat de mariage entre honorable homme Guillaume Yvore, bourgeois de Paris, veuf, l'un des gardes du Grand Châtelet de Paris, demeurant rue de Loursine, paroisse Saint-Médard, d'une part, et honorable femme Marie Thevenyé, veuve, demeurant Hôtel et Geôle de Saint-Martin-des-Champs, veuve de Antoine Parruau, bourgeois de Paris, garde des prisons de la Justice de Saint-Martin-des-Champs, d'autre part., 31 juillet 1588; MC/ET/IX/121; fol. 133 (VIXX XIII)
      contrat de mariage; Lourcine (rue de); Saint-Martin-des-Champs (abbaye de); Parruau, Antoine; Thévenyé, Marie; Yvore, Guillaume; gardien de prison
    - Contrat de mariage entre Abraham Chambon, coffretier malletier, demeurant rue de la Huchette en l'Hôtel du sieur Pasquier Normand, maître coffretier malletier, fils de Pierre Chambon, sellier, demeurant à Orléans et de Marie Denis, décédée, d'une part, et Geneviève Mesnard, demeurant rue Saint-Denis, paroisse Saint-Nicolas, fille de Laurent Mesnard, décédé, (couvreur), et de Marie Girault, demeurant rue Saint-Denis, paroisse Saint-Nicolas, d'autre part., 31 juillet 1588; MC/ET/IX/121; fol. 132 (VIXX XII)
      Le futur, natif de la ville d'Orléans; la future habite avec sa mère; la mère de la future, stipulant pour sa fille.
      contrat de mariage; Orléans (Loiret); Huchette (rue de la); Saint-Denis (rue); Chambon, Abraham; Chambon, Pierre; Denis, Marie; Girault, Marie; Mesnard, Geneviève; Mesnard, Laurent; ébéniste; couvreur; sellier
    - Contrat de mariage entre Nicolas Maucorps, maître cordonnier suivant la Cour, demeurant rue Saint-Martin, paroisse Saint-Nicolas, d'une part, et Barbe Adan, demeurant rue Saint-Martin, paroisse Saint-Nicolas, fille de maître Jean Adan, cordonnier, demeurant rue Saint-Martin, paroisse Saint-Nicolas et de Nicole Ferrault, demeurant rue Saint-Martin, paroisse Saint-Nicolas, d'autre part., 10 août 1588; MC/ET/IX/121; fol. 139 (VIXX XIX)
      La future habite avec ses père et mère; les parents de la future, stipulant pour leur fille.
      contrat de mariage; Saint-Martin (rue); Adan, Barbe; Adan, Jean; Ferrault, Nicole; Maucorps, Nicolas; cordonnier; cordonnier
    - Contrat de mariage entre Simon Daucher, maître batteur d'or et d'argent, demeurant rue Beaurepaire, paroisse Saint-Sauveur, d'une part, et Claude Bastel, veuve, demeurant rue Darnetal, paroisse Saint-Laurent, veuve de Robert Fournier, marchand, d'autre part., 25 août 1588; MC/ET/IX/121; fol. 143 (VIIXX III)
      contrat de mariage; Beaurepaire (rue); Bastel, Claude; Daucher, Simon; Fournier, Robert; batteur de métal; commerçant
    - Contrat de mariage entre maître Antoine Derely, veuf, procureur en la cour de parlement, d'une part, et Barbe Michelet, veuve, demeurant rue Grenier Saint-Ladre, paroisse Saint-Nicolas, veuve de Charles Luillier, d'autre part., 5 septembre 1588; MC/ET/IX/121; fol. 153 (VIIXX XIII)
      contrat de mariage; Grenier-Saint-Lazare (rue du); Derely, Antoine; Luillier, Charles; Michelet, Barbe; procureur de justice (Ancien Régime)
    - Contrat de mariage entre Michel Deneufvys, compagnon retordeur de fil laine et soie, demeurant rue Guérin Boisseau, d'une part, et Barbe Dufourmanoir, au service de Jean Dufourmanoir, son frère, demeurant dite rue ?, fille de Pierre Dufourmanoir, décédé, et de Marie Fosse, décédée, d'autre part., 11 septembre 1588; MC/ET/IX/121; fol. 165 (VIIXX XV)
      Le futur est natif de Torigny, près de Sens; le futur habite chez la veuve Lornon, maître tordeur en fil, laine et soie; la future, usant et jouissant de ses droits; la future habite chez son frère, Jean Dufourmanoir.